【裁判字號】    95,交易,37
【裁判日期】    950524
【裁判案由】    過失致死
【裁判全文】
臺灣桃園地方法院刑事判決              95年度交易字第37號
公  訴  人  台灣桃園地方法院檢察署檢察官
被      告  乙○○
                      號
選任辯護人  簡長輝律師
            許朝財律師
上列被告因過失致死案件，經檢察官提起公訴（94年度偵字第
13199 號），本院判決如下：
    主  文
乙○○因過失致人於死，處有期徒刑陸月，如易科罰金，以參佰
元折算壹日。緩刑貳年。
    事  實
一、乙○○於民國94年7 月2 日19時40分許，駕駛車牌號碼5325
    -HG 號自用小客車，沿桃園縣龜山鄉○○路往南行駛，途經
    長峰路67巷巷口處，該處為一彎道，本應注意車前狀況，隨
    時採取必要安全措施，且依當時情形天候晴、柏油路面、路
    面無缺陷且無障礙物，視距良好等一切情狀，並無不能注意
    之情事，竟疏於注意而跨越雙黃線侵入北向車道並持續往南
    前行，適有曾志成嚴重酒醉駕駛車牌號碼5T-310號重型機車
    ，自北向車道侵入南向車道，乙○○見狀欲將車轉回南向車
    道以躲避機車，然為時已晚，二車發生碰撞，曾志成因碰撞
    受有頭部外傷併顱內出血，經送醫急救仍不治死亡。
二、案經被害人曾志成家屬甲○○、黃秀娥訴請台灣桃園地方法
    院檢察署檢察官偵查起訴。
    理  由
一、訊據被告乙○○對於上揭時、地，駕駛上開自用小客車，因
    未依規定注意車前狀況而肇事，致被害人曾志成發生死亡結
    果之事實於本院審理時坦白承認，並核與告訴人即被害人之
    母親黃秀娥於警詢、檢察官訊問時所指述被害人曾志成係因
    騎乘5T-310號重型機車與被告駕駛上開自用小客車發生衝撞
    ，而受頭部外傷顱內出血之傷害，後因傷重不治死亡之情節
    相符，復有警製道路交通事故現場圖1 份、道路交通事故調
    查報告表2 份、長庚紀念醫院林口分院診斷證明書1 紙，及
    車禍現場、車損照片10幀附卷可稽。而本件被害人確係曾志
    成，其係因本件車禍受傷致死，亦經臺灣桃園地方法院檢察
    署檢察官督同法醫師到場相驗鑑定屬實，製有勘驗筆錄、相
    驗屍體證明書、驗斷書各1 份及相驗照片6 幀附卷足憑。再
    按，汽車行駛時，駕駛人應注意車前狀況，隨時採取必要之
    安全措施，道路交通安全規則第94條第3 項定有明文。被告
    考領駕駛執照應對前開規定知之甚詳，被告駕駛上開自用小
    客車自應遵守上開規定，並應負有前開注意義務，而參之肇
    事當時天候晴、路面鋪設柏油、乾燥無缺陷、無障礙物，對
    於車前各人、車之動態尚能確切掌握等情況，有上開道路交
    通事故調查報告表在卷足按，並無不能注意之情事，竟疏於
    注意，駕駛上開自用小客車在上述路段違反上開規則，因而
    肇事致被害人曾志成受有上述傷害而死亡，被告對本件車禍
    之發生應有過失。又被害人曾志成既係因本件車禍而受有頭
    部外傷併顱內出血之傷害，嗣經送醫急救後，仍因傷重不治
    死亡，詳如前述，是被告之過失行為與被害人曾志成死亡結
    果間確具有因果關係。又被告過失行為之認定，係在於應注
    意、能注意車前狀況並隨時採取必要安全措施而未注意之注
    意義務違反，已如前述，而被告所駕駛之上開自用小客車係
    與被害人所騎乘之機車發生正面碰撞，並非係於兩車交會時
    因未保持安全間隔而發生擦撞等情，此有前揭現場照片及交
    通事故現場圖附卷可參，台灣省桃園縣區車輛行車事故鑑定
    委員會94年8 月31日桃園縣區940397號鑑定意見書、該會94
    年12月13日桃縣行字第0945203310號函雖均認定本件車禍肇
    事原因係兩車會車時互未保持安全間距所致云云，顯與事實
    不符，其鑑定意見不為本院所採。另被害人曾志成於肇事時
    ，血液中酒精濃度高達每百毫升188 毫克，此有桃園榮民醫
    院委外代檢報告單1 份附卷可參，被害人酒醉駕車之過失甚
    為明顯，且自交通事故現場圖觀之，被害人亦有騎乘機車侵
    入對向車道之過失行為，被害人之前開過失應為本件車禍之
    肇事主因，然被害人雖與有過失，惟仍難免除被告對本件車
    禍發生具有過失之認定。綜述，本案事證明確，被告之過失
    犯行洵堪認定。
二、被告乙○○因過失之行為致被害人曾志成發生死亡結果，核
    其所為係犯刑法第276 條第1 項之過失致死罪。又車禍發生
    後，處理員警到場前往現場處理時，被告在場，並當場承認
    為肇事人而接受裁判，有桃園縣政府警察局道路交通事故肇
    事人自首情形紀錄表1 紙附卷可佐，係對於未經發覺之罪自
    首而受裁判，應依刑法第62條前段規定減輕其刑。爰審酌被
    告駕車違規，以致肇事傷人性命，對被害人及家屬所造成之
    傷害，永遠無法復原，所為非是，及被告之過失程度，惟念
    被告事後已依循強制保險制度給付保險金新台幣1,501,090
    元予被害人家屬黃秀娥，賠償其等所受損害，有被告所提出
    之合作金庫銀行匯款明細表1 份在卷可參，且其犯罪後坦承
    犯行，態度尚稱良好，又被告雖無法就最後之賠償金額與被
    害人家屬達成協議，然審究兩造之過失輕重，被告之過失原
    因係屬較輕，被告所提出之追加賠償金額60萬元應屬合理，
    其無法與被害人達成和解等情，當不可歸責於被告等一切情
    狀，量處如主文所示之刑，並諭知易科罰金之折算標準，以
    資懲儆。末查，被告前未曾受有期徒刑以上刑之宣告，有刑
    案資料查註紀錄表及臺灣高等法院被告前案紀錄表各1 紙在
    卷可稽，被告偶因過失罹犯本罪，致人死亡，犯後已知悔悟
    ，經此次刑之宣告，應益知戒慎而無再犯之虞，本院認其所
    受宣告刑以暫不執行為適當，爰併予宣告緩刑2 年，以勵自
    新。
三、據上論斷，應依刑事訴訟法第299 條第1 項前段，刑法第27
    6 條第1 項、第41條第1 項前段、第62條前段、第74條第1
    款，罰金罰鍰提高標準條例第1 條前段，判決如主文。
本案經檢察官柯怡如到庭執行職務。
中    華    民    國    95    年    5     月    24    日
                  交通法庭    審判長法  官  潘政宏
                                    法  官  邱滋杉
                                    法  官  周炳全
以上正本證明與原本無異。
如不服本判決，應於判決送達後10日內向本院提出上訴狀（應附
繕本），上訴於臺灣高等法院。
                                    書記官  陳夏施
中    華    民    國    95    年    5     月    24    日
附錄本件論罪科刑法條全文
中華民國刑法第276條
(過失致死罪)
因過失致人於死者，處二年以下有期徒刑、拘役或二千元以下罰
金。
從事業務之人，因業務上之過失犯前項之罪者，處五年以下有期
徒刑或拘役，得併科三千元以下罰金。


司法院資訊處製作；財團法人民間司法改革基金會備份。
